臺灣高雄地方法院刑事判決　　　　　 100年度審易緝字第34號
公　訴　人　臺灣高雄地方法院檢察署檢察官
被　　　告　高子翔
上列被告因違反毒品危害防制條例案件，經檢察官提起公訴（99
年度毒偵字第2777號、99年度偵字第25556 號、27535 號），由
本院合併審理，被告就被訴事實為有罪之陳述，經告知簡式審判
程序之旨，並聽取被告與公訴人之意見後，本院合議庭裁定由受
命法官獨任進行簡式審判程序，本院判決如下：
    主  文
高子翔犯如附表所示之伍罪，各處如附表所示之刑。應執行有期
徒刑貳年貳月，扣案如附表編號2 、編號3 、編號4 所示之毒品
均沒收銷燬之，扣案如附表編號1 所示之玻璃球吸食器壹支沒收
。
    事  實
一、高子翔前因施用毒品案件，經本院以94年度毒聲字第651 號
    裁定送觀察、勒戒後，因無繼續施用毒品之傾向，於民國94
    年7 月20日執行完畢釋放，並由臺灣高雄地方法院檢察署檢
    察官以94年毒偵緝字第382 號為不起訴處分確定。又於94年
    間，因施用毒品案件，經本院以94年度簡字第7220號判處有
    期徒刑3 月確定，於95年9 月26日縮刑期滿執行完畢（構成
    累犯）。又於94年、96年間，因持有及施用毒品等案件，經
    本院分別以96年度簡字第3373號判處有期徒刑3 月確定（以
    下簡稱第1 案），以96年度易字第1334號判處有期徒刑6 月
    確定（以下簡稱第2 案），以96年度易字第3251號判處有期
    徒刑5 月確定（以下簡稱第3 案），並經裁定就上開第1 、
    2 案減刑，且與第3 案合併定應執行刑為有期徒刑8 月確定
    ；復於97年間，因施用毒品案件，經本院分別以97年度審簡
    字第1606號判處有期徒刑5 月確定（以下簡稱第4 案），97
    年度審簡字第4731號判處有期徒刑4  月確定（以下簡稱第5
    案），復以裁定就上開第4 、5 案定其應執行刑為有期徒刑
    8 月確定，上開第1 案至第5 案接續執行，於98年6 月18日
    縮短刑期假釋付保護管束。復於假釋期間因施用毒品案件，
    經本院以99年度審簡字第3101號判處有期徒刑5 月、5 月、
    5 月，應執行有期徒刑1 年2 月確定（下稱第6 案），上開
    假釋亦遭撤銷，殘刑3 月又1 日。另於99年間，因違反藥事
    法案件，經臺灣高等法院高雄分院以99年度上訴字第1291號
    判處有期徒刑8 月確定（下稱第7 案），第6 案及第7 案經
    裁定定其應執行為有期徒刑1 年9 月確定，接續執行上開殘
    刑（尚未執行完畢）。
二、詎高子翔仍不知戒絕毒癮，明知海洛因、甲基安非他命、MD
    A 分係屬毒品危害防制條例第2 條第2 項第1 款、第2 款所
    定之第一級、第二級毒品，不得持有、施用，竟基於施用第
    二級毒品甲基安非他命之犯意，於附表編號1 、3 、5 所示
    時地，以附表編號1 、3 、5 所示方式，施用第二級毒品甲
    基安非他命各1 次；又基於施用第二級毒品MDA 之犯意，於
    附表編號6 所示時地，以附表編號6 所示方式，施用第二級
    毒品MDA 1 次；另基於持有第一級毒品海洛因之犯意，於附
    表編號2 所示時地，以附表編號2 所示方式購得第一級毒品
    海洛因、第二級毒品安非他命各1 包（驗前淨重分別為2.77
    公克、1.182 公克，驗後淨重2.75公克、1.170 公克），進
    而非法持有之（其中持有第二級毒品甲基安非他命不另論罪
    ，詳述如後）；另基於持有純質淨重20公克以上第二級毒品
    甲基安非他命之犯意，於附表編號4 所示時地，以附表編號
    4 所示方式購得第二級毒品甲基安非他命共12包（驗前總毛
    重29.59 公克，純質淨重25.18 公克），進而非法持有之。
    嗣經警分別查獲，另扣得如附表編號2 、3 、4 所示之毒品
    （施用時間、地點、方式、查獲時地、扣得物品均如附表所
    示）。
三、案經高雄市政府警察局、高雄市政府警察局新興分局、左營
    分局先後移送臺灣高雄地方法院檢察署檢察官偵查起訴。
    理  由
一、被告高子翔所犯係死刑、無期徒刑、最輕本刑為3 年以上有
    期徒刑以外之罪，其於準備程序就前揭被訴事實為有罪之陳
    述，經受命法官告知簡式審判程序之旨，並聽取其與公訴人
    意見後，本院認無不得或不宜改依簡式審判程序進行之處，
    爰依刑事訴訟法第273 條之1 第1 項、第284 條之1 ，裁定
    本件由受命法官獨任進行簡式審判程序，合先敘明。
二、上揭事實，業據被告於本院審理時坦承不諱，且其先後3 次
    為警採集尿液，檢驗結果均呈甲基安非他命代謝物陽性反應
    ，其中1 次（即附表編號6 所示）並呈MDA 陽性反應，此有
    高雄市凱旋醫院濫用藥物尿液檢驗報告（檢體編號分別為：
    C99189、L 專-99505、A99193）共3 紙在卷可稽。又扣案物
    如附表編號2 、3 、4 所示之物，經檢驗確分別含第一級毒
    品海洛因、第二級毒品甲基安非他命成分（詳如附表所示）
    ，有法務部調查局濫用藥物實驗室99年8 月11日鑑定書1 份
    、高雄市立凱旋醫院99年8 月18日高市凱醫驗字第14088 號
    濫用藥物成品檢驗鑑定書1 份、內政部警政署刑事警察局99
    年12月15日刑鑑字第0990165762號鑑定書1 份附卷可考。被
    告上開自白與事實相符，自可採為認定事實之證據，其確有
    如附表編號1 至編號6 所示施用、持有毒品之犯行，均堪認
    定。
三、按刑法第196 條第1 項之行使偽造貨幣罪，固不分所行使之
    貨幣係屬行為人自己所參與偽造者或收集自他人所偽造者，
    且該行使之輕罪，應為同法第195 條第1 項之偽造貨幣重罪
    所吸收（最高法院98年度臺上字第345 號判決意旨參照）。
    基於同一理由，持有第二級毒品後，進而施用，如持有第二
    級毒品之純質淨重逾20公克以上者，因毒品危害防制條例第
    11條第4 項所規範之持有純質淨重20公克以上第二級毒品罪
    之法定刑度，較同條例第10條第2 項之施用第二級毒品罪為
    重，依重度行為吸收輕度行為法理，其施用第二級毒品之輕
    度行為，應為持有第二級毒品之重度行為所吸收，不另論罪
    。
四、論罪科刑部分：
    (一)核被告就附表編號1 、3 、6 所為，均係犯毒品危害防制
      條例第10條第2 項施用第二級毒品罪。其上開各編號1 、
      3 、6 持有第二級毒品之低度行為，分別為其施用之高度
      行為所吸收，均不另論罪。
    (二)被告就附表編號2 所為，雖係同時向綽號「阿明」之男子
      購入海洛因、甲基安非他命各1 包，並一次同時持有上開
      毒品，惟就甲基安非他命1 包部分之持有行為，業為附表
      編號3之施用行為所吸收，已不另論罪，如前所述，是就
      被告附表編號2 持有毒品罪名部分，僅論其持有海洛因之
      持有第一級毒品罪。
    (三)被告就附表編號4 所為，係犯毒品危害防制條例第11條第
      4 項持有第二級毒品純質淨重20公克以上罪。又被告於持
      有附表編號4 所示之甲基安非他命毒品後，進而為附表編
      號5 之施用甲基安非他命之犯行，參照前開說明，被告施
      用甲基安非他命之輕度行為，應為持有純質淨重20公克以
      上甲基安非他命之重度行為所吸收，故就其附表編號5 不
      另論其施用第二級毒品罪。
    (四)被告所犯上開5 罪，時間有異，犯意各別，行為互殊，應
      予分論併罰。又被告前有如事實欄所載犯罪科刑及執行情
      形，有上開前案紀錄表在卷可按，其於受徒刑執行完畢後
      ，5 年以內故意再犯本件有期徒刑以上之5 罪，均為累犯
      ，應依刑法第47條第1項 規定，各加重其刑。
    (五)本院審酌被告前因施用毒品案件經觀察、勒戒後，並經法
      院多次判刑執畢，仍未能徹底戒絕毒品，復犯本案，顯見
      其無戒毒悔改之意，有入監矯治之必要：另念其犯後坦承
      犯行，施用毒品乃戕害自身健康，尚未直接危害他人，反
      社會性不高，及持有第二級毒品數量非微等一切情狀，分
      別量處如主文所示之刑，並定其應執行刑，以資懲儆。
五、沒收部分：
    (一)扣案如附表編號1 所示之玻璃球吸食器1 支，係被告所有
      供附表編號1 施用甲基安非他命之物，經被告自承在卷（
      見本院100 年度審易緝字第34號卷第49頁），應依刑法第
      38條第1 項第2 款規定，於其所犯附表編號1 施用第二級
      毒品甲基安非他命罪刑項下諭知沒收。
    (二)扣案如附表編號2 、編號3 、編號4 所示之物，確分別含
      第一級毒品海洛因、第二級毒品甲基安非他命之成分（如
      各編號所示），業已認明如前，爰依毒品危害防制條例第
      18條第1 項前段之規定，分別於其所犯各該編號所示罪刑
      項下分別諭知沒收銷燬。又鑑定單位一般係以傾倒之方式
      ，將包裝袋內之毒品倒出而與包裝袋分離而稱重，必要時
      ，輔以刮杓刮取袋內毒品，然無論依何種方式分離，包裝
      袋內均有極微量之毒品殘留，業經法務部調查局以93年3
      月19日調科壹字第09300113060 號函釋在案，並為本院職
      務上已知之事實，足認本件用以包覆扣案海洛因或甲基安
      非他命之包裝袋，其內含有極微量之毒品殘留而無法析離
      ，應整體視為扣案之第一級毒品海洛因不問屬於犯人與否
      ，俱依前開規定併予沒收銷燬之。至於鑑驗耗用之毒品既
      已滅失，自無庸宣告沒收銷燬，附此敘明。
據上論斷，應依刑事訴訟法第273 條之1 第1 項、第299 條第1
項前段，毒品危害防制條例第10條第2 項、第11條第1 項、第4
項、第18條第1 項前段，刑法第11條前段、第47條第1 項、第38
條第1 項第2 款、第51條第5 款，判決如主文。
本案經檢察官余彬誠到庭執行職務。
中    華    民    國   100    年    5     月    4     日
                  刑事第十庭  法  官  楊佩蓉
以上正本證明與原本無異。
如不服本判決應於收受送達後10日內向本院提出上訴書狀，並應
敘述具體理由；如未敘述上訴理由者，應於上訴期間屆滿後20日
內向本院補提理由書（均須按他造當事人之人數附繕本）「切勿
逕送上級法院」。
中    華    民    國   100    年    5     月    4     日
                              書記官  陳蓉柔
附錄本案判決論罪科刑法條：
毒品危害防制條例第10條第2 項
施用第二級毒品者，處3 年以下有期徒刑。
毒品危害防制條例第11條
持有第一級毒品者，處3 年以下有期徒刑、拘役或新臺幣5 萬元
以下罰金。
持有第二級毒品者，處2 年以下有期徒刑、拘役或新臺幣3 萬元
以下罰金。
持有第一級毒品純質淨重10公克以上者，處1 年以上7 年以下有
期徒刑，得併科新臺幣1 百萬元以下罰金。
持有第二級毒品純質淨重20公克以上者，處6 月以上5 年以下有
期徒刑，得併科新臺幣70萬元以下罰金。
持有第三級毒品純質淨重20公克以上者，處3 年以下有期徒刑，
得併科新臺幣30萬元以下罰金。
持有第四級毒品純質淨重20公克以上者，處1 年以下有期徒刑，
得併科新臺幣10萬元以下罰金。
持有專供製造或施用第一級、第二級毒品之器具者，處1 年以下
有期徒刑、拘役或新臺幣1 萬元以下罰金。
附表：
┌──┬────┬─────┬─────┬──────────┬─────────┬──────┐
│編號│犯罪時間│犯罪地點  │犯罪方法  │查獲時地            │所犯之罪及宣告刑  │  本院案號  │
│    │        │          │          │                    │                  │（偵查案號）│
├──┼────┼─────┼─────┼──────────┼─────────┼──────┤
│１  │99年3 月│高雄市三民│將甲基安非│於99年3 月17日下午4 │高子翔犯施用第二級│100 年度審易│
│    │16日某時│區○○○路│他命置於玻│時許，在高雄市鼓山區│毒品罪，累犯，處有│緝字第36號  │
│    │        │471 號4 樓│璃球吸食器│中華一路2231之1 號前│期徒刑陸月，扣案之│（99年度毒偵│
│    │        │之3 住處  │內燒烤產生│，為警盤查，當場扣得│玻璃球吸食器壹支沒│字第2777號）│
│    │        │          │煙霧吸食之│高子翔所有供施用甲基│收。              │            │
│    │        │          │方式施用第│安非他命所用之玻璃球│                  │            │
│    │        │          │二級毒品甲│吸食器1 支，並徵得其│                  │            │
│    │        │          │基安非他命│同意採其尿液送驗，檢│                  │            │
│    │        │          │1 次      │驗結果呈甲基安非他命│                  │            │
│    │        │          │          │、安非他命陽性反應。│                  │            │
├──┼────┼─────┼─────┼──────────┼─────────┼──────┤
│２  │99年6 月│高雄市苓雅│以新臺幣（│於99年7 月1 日下午4 │高子翔犯持有第一級│100 年度審易│
│    │30日晚上│區○○路與│下同）1 萬│時50分許，在高雄市苓│毒品罪，累犯，處有│緝字第35號  │
│    │10時許  │自強路口「│2,000 元之│雅區○○路與三多路口│期徒刑陸月，扣案之│（99年度偵字│
│    │        │美嘉遊藝場│代價向一名│，因行跡可疑為警攔查│第一級毒品海洛因壹│第25556 號）│
│    │        │」        │綽號「阿明│，當場查扣第一級毒品│包（驗前淨重貳點柒│            │
│    │        │          │」之男子購│海洛因1 包（驗前淨重│柒公克，驗後淨重貳│            │
│    │        │          │入第一級毒│2.77公克，驗後淨重2.│點柒伍公克）沒收銷│            │
│    │        │          │品海洛因1 │75公克）。          │燬之。            │            │
│    │        │          │包，並以4,│                    │                  │            │
│    │        │          │000 元之代│                    │                  │            │
│    │        │          │價購入第二│                    │                  │            │
│    │        │          │級毒品甲基│                    │                  │            │
│    │        │          │安非他命1 │                    │                  │            │
│    │        │          │包而無故持│                    │                  │            │
│    │        │          │有之      │                    │                  │            │
├──┼────┼─────┼─────┼──────────┼─────────┼──────┤
│３  │99年6 月│高雄市三民│將甲基安非│同上，並扣得第二級毒│高子翔犯施用第二級│100 年度審易│
│    │30日晚上│區○○○路│他命置於玻│品甲基安非他命1 包（│毒品罪，累犯，處有│緝字第35號  │
│    │10時許購│471 號4 樓│璃球吸食器│驗前淨重1.182 公克，│期徒刑陸月，扣案之│（99年度偵字│
│    │得甲基安│之3 住處  │內燒烤產生│驗後淨重1.170 公克）│第二級毒品甲基安非│第25556 號）│
│    │非他命後│          │煙霧吸食之│，且徵得其同意採其尿│他命壹包（驗前淨重│            │
│    │至同日晚│          │方式施用第│液送驗，檢驗結果呈安│壹點壹捌貳公克，驗│            │
│    │上12時許│          │二級毒品甲│非他命及甲基安非他命│後淨重壹點壹柒零公│            │
│    │之間之某│          │基安非他命│陽性反應。          │克）沒收銷燬之。  │            │
│    │時      │          │1 次      │                    │                  │            │
├──┼────┼─────┼─────┼──────────┼─────────┼──────┤
│４  │99年4 月│高雄市林森│以3 萬元之│於99年4 月19日晚上9 │高子翔持有第二級毒│100 年度審易│
│    │18日下午│二路之「歡│代價向姓名│時，為警在高雄市前金│品純質淨重二十公克│緝字第34號  │
│    │某時許  │樂龍遊藝場│年籍均不詳│區○○○街18號「我家│，累犯，處有期徒刑│（99年度偵字│
│    │        │」內      │綽號「慧仔│大飯店」701 室廁所內│拾月，扣案之第二級│第27535 號）│
│    │        │          │」女子販入│查獲，當場扣得第二級│毒品甲基安非他命共│            │
│    │        │          │第二級毒品│毒品甲基安非他命12包│壹拾貳包（驗前總毛│            │
│    │        │          │甲基安非他│（驗前總毛重29.59 公│重貳拾玖點伍玖公克│            │
│    │        │          │命12包而持│克、純質淨重25.18 公│、純質淨重貳拾伍點│            │
│    │        │          │有之      │克）。              │壹捌公克）均沒收銷│            │
│    │        │          │          │                    │燬之。            │            │
├──┼────┼─────┼─────┼──────────┼─────────┼──────┤
│５  │99年4 月│高雄市前金│將甲基安非│同上，並採其尿液送驗│不另論罪          │100 年度審易│
│    │19日晚上│區○○○街│他命置於玻│，結果呈安非他命基安│                  │緝字第34號  │
│    │7 時許  │18號「我家│璃球吸食器│非他命及MDA 反應。  │                  │（99年度偵字│
│    │        │大飯店」70│內燒烤產生│                    │                  │第27535 號）│
│    │        │1 室內    │煙霧吸食之│                    │                  │            │
│    │        │          │方式施用第│                    │                  │            │
│    │        │          │二級毒品甲│                    │                  │            │
│    │        │          │基安非他命│                    │                  │            │
│    │        │          │1 次      │                    │                  │            │
├──┼────┼─────┼─────┼──────────┼─────────┼──────┤
│６  │99年4月 │高雄市三民│以吞食藥丸│同上，並採其尿液送驗│高子翔犯施用第二級│100 年度審易│
│    │18日某時│區○○○路│方式施用第│，結果呈安非他命基安│毒品罪，累犯，處有│緝字第34號  │
│    │許      │471 號4 樓│二級毒品MD│非他命及MDA反應。   │期徒刑陸月。      │（99年度偵字│
│    │        │之3 住處  │A 1 次    │                    │                  │第27535 號）│
└──┴────┴─────┴─────┴──────────┴─────────┴──────┘